# 上市公司审计报告有哪些具体披露规定呢？

提问人：五老峰 时间：2013-02-03 12:33:44
陈老师： 目前上市公司和IPO等审计报告一般要根据如下文件披露： 1 、 《会计准则》中各具体准则的要求 2 、 证监会颁布的《公开发行证券的公司信息披露编报规则第 15 号——财务报告的一般规定》（ 2010 年修订）目前披露审计报告披露的内容与上述还有些不一样，想问一下陈老师，目前上市公司的审计报告除了上述文件要求外，具体还要执行哪些单位的哪些文件呢？如证监会或交易所的相关文件，包括后续的补充文件，能否给我们说一下呢？ 另外对于已背书转让的应收票据，查了《公开发行证券的公司信息披露编报规则第 15 号——财务报告的一般规定》，上面好像只需要披露前 5 名明细。但我看了一些上市公司的审计报告，对些都披露不同。
有些披露背书转让的总金额，不披露明细情况，包括不披露前 5 名明细。有些只披露前 5 名明细，没有披露总金额。有些将所有背书转让明细都披露出来，也披露汇总金额。这些执行的口径大家都不一样，证监会可以接受吗？ 谢谢陈老师！

回答人：chenyiwei
回复 五老峰 的帖子
除了企业会计准则及其应用指南规定的披露要求，以及证监会《公开发行证券的公司信息披露编报规则第 15 号——财务报告的一般规定》及其附录中的披露要求以外，特殊行业上市公司财务报表附注还需要遵守证监会和交易所就该行业发布的特殊披露要求，如保险公司、证券公司、商业银行、从事房地产开发业务的企业、从事广播电影电视业务的创业板上市公司、从事生物医药业务的创业板上市公司等，都有对应的特定行业披露要求。其中前几项都是由证监会的编报规则加以规定，后两项由深交所的创业板业务规则加以规定。
对于具体明细披露的程度，企业在一定程度上可以自行把握，尤其是这种披露可以在一定程度上看出企业对商业秘密保护的重视程度。一般情况下是没有必要披露得太明细的，过于明细的信息对报表使用者而言的价值有限，反而增大了泄露商业秘密的风险。

提问人：五老峰 时间：2013-02-03 16:07:30
陈老师，我们从哪些网站可以很清楚查询到这些规定文件呢？

回答人：chenyiwei
视野法规库中均有。